【裁判字號】    99,易,1070
【裁判日期】    990818
【裁判案由】    竊盜等
【裁判全文】
臺灣臺南地方法院刑事判決              99年度易字第1070號
公  訴  人  臺灣臺南地方法院檢察署檢察官
被      告  甲○○
            乙○○
上列被告因竊盜等案件，經檢察官提起公訴（99年度偵字第9474
、8966號），被告二人於本院行準備程序中，就被訴事實均為有
罪之陳述，本院裁定改行簡式審判程序，判決如下：
    主  文
甲○○攜帶兇器竊盜，處有期徒刑捌月。緩刑貳年，緩刑期間付
保護管束，並應自本判決確定之日起壹年內，向執行檢察官指定
之政府機關、政府機構、行政法人、社區或其他符合公益目的之
機構或團體，提供壹佰小時之義務勞務。扣案之油壓剪壹把、鐵
條陸支均沒收。
乙○○收受贓物，處有期徒刑肆月，如易科罰金，以新臺幣壹仟
元折算壹日。緩刑貳年，緩刑期間付保護管束，並應自本判決確
定之日起壹年內，向執行檢察官指定之政府機關、政府機構、行
政法人、社區或其他符合公益目的之機構或團體，提供陸拾小時
之義務勞務。
    事  實
一、甲○○基於意圖為自己不法所有之竊盜犯意，於民國99年 5
    月30日中午某時許，攜帶其所有客觀上足以對人之身體、生
    命構成威脅可供兇器使用之油壓剪1 把、鐵條6 支等工具，
    前往臺南縣龍崎鄉○○村○○○○○道路，以將鐵條插入電
    桿孔洞以供攀爬，再以油壓剪剪斷電纜線之方式，竊取臺灣
    電力股份有限公司（下稱臺電公司）設於該處之大坪高分69
    右 25、24、23之1、23號電桿間之電纜線（22平方公厘含銅
    PVC 風雨線）共計長約55公尺、重約14公斤（價值約新臺幣
    3,300元）得逞，並於翌日凌晨2時許，至其友人乙○○之住
    處，要約乙○○一同前往上開竊盜地點將油壓剪、鐵條等工
    具及所竊得電纜線取回。乙○○明知前揭電纜線乃甲○○竊
    盜所得贓物，竟仍基於收受贓物之犯意，予以允諾，並於同
    日凌晨3時許，騎乘車號L8P-969號重型機車，搭載甲○○前
    往上址，並與甲○○共同將電纜線收妥放置於乙○○所騎乘
    之上開機車上而收受之。嗣於同日凌晨 4時30分許，員警據
    報前往現場盤查，甲○○趁隙逃離，而乙○○則當場遭查獲
    逮捕，員警並於乙○○所乘前揭機車置物箱內、前揭產業道
    路旁及路旁斜坡下方，分別扣得共計長約55公尺、重約14公
    斤之電纜線及甲○○尚未攜離現場之油壓剪1把、鐵條5支，
    另在電線桿上扣得甲○○未及取下之鐵條1支。
二、案經臺南縣警察局歸仁分局報告臺灣臺南地方法院檢察署檢
    察官偵查起訴。
    理  由
一、訊據被告甲○○對於上開竊盜之犯罪事實、被告乙○○對於
    上開收受贓物之犯罪事實，均坦承不諱，且其2 人彼此所供
    情節，復與其2 人於偵查中以證人身分結證情節相符，又被
    告甲○○所竊並為被告乙○○所收受之電纜線確為臺電公司
    所有之22平方公厘含銅PVC 風雨線，業據證人即臺電公司關
    廟服務所員工藍達節於警詢時指述歷歷（見警11706 號卷第
    12 至13 頁），且員警於現場查扣之上開長約55公尺、重約
    14公斤之電纜線亦已發還證人藍達節領回，亦有贓物認領保
    管單1 紙在卷可憑（見警11706 號卷第21頁）。此外，復有
    油壓剪1 把、鐵條6 支扣案暨現場圖1 份、照片16幀在卷可
    資佐證（見警11706 號卷第22、23至27頁、32頁、偵9474號
    卷第30至31頁）。足認被告甲○○、乙○○2 人之自白與事
    實相符，應可採信。本案事證明確，被告2 人犯行均堪認定
    ，應依法論科。
二、核被告甲○○所為，係犯刑法第 321條第1項第3款之攜帶兇
    器竊盜罪，另被告乙○○所為，則係犯同法第349條第1項之
    收受贓物罪。爰審酌被告 2人均值青壯，不思以正途營生，
    甲○○以油壓剪強行剪斷臺電公司電纜線欲變賣得款，乙○
    ○則收受甲○○竊盜所得贓物，其犯罪動機、目的及手段均
    非足取，惟其所得非鉅，且犯後均坦承犯行，態度尚可，復
    兼衡以被告 2人之生活狀況、智識程度等一切情狀，各量處
    如主文所示之刑，並就被告乙○○部分諭知易科罰金之折算
    標準，以示懲儆。查被告 2人前均未曾受有期徒刑以上刑之
    宣告，有臺灣高等法院被告前案紀錄表在卷可稽，素行堪稱
    良好，因一時短於思慮，致罹刑章，經此偵審科刑教訓，當
    知警惕，信無再犯之虞，本院因認對被告 2人所處之刑，均
    以暫不執行為適當，爰均併予宣告緩刑 2年，以啟自新。又
    被告 2人所為，顯係欠缺尊重他人財產法益之正確觀念，為
    使其等深切體認付出勞力之重要性，強化法治概念，使其等
    於緩刑期內能深知警惕，避免再犯，爰依刑法第74條第 2項
    第 5款之規定，分別命被告甲○○、乙○○應自本判決確定
    之日起 1年內，向執行檢察官指定之政府機關、政府機構、
    行政法人、社區或其他符合公益目的之機構或團體，各提供
    100 小時（被告甲○○）、60小時（被告乙○○）之義務勞
    務，併依同法第93條第1項第2款之規定，於緩刑期間付保護
    管束。扣案之油壓剪1把、鐵條6支，乃被告甲○○所有供本
    案犯罪所用之物，業據其供承在卷，爰依刑法第38條第 1項
    第2款之規定宣告沒收；至於乙○○住處所查獲之美工刀4支
    、美工刀片3片、甲○○所有之油壓剪2把，及於甲○○住處
    查獲其所有之攀爬繩1條，均無證據證明係被告2人供本案犯
    罪所用之物，爰不予宣告沒收，併此指明。
據上論斷，應依刑事訴訟法第299條第1項前段，第 273條之1第1
項、刑法第321條第1項第3款、第349條第1項、第41條第1項前段
、第38條第1項第2款、第74條第1項第1款、第2項第5款、第93條
第1項第2款，刑法施行法第1條之1第1項、第2項前段，判決如主
文。
本案經檢察官丙○○到庭執行職務。
中    華    民    國    99    年    8     月    18    日
                  刑事第十四庭  法  官  周紹武
以上正本證明與原本無異。
如不服本判決應於收受本判決後10日內向本院提出上訴書狀，並
應敘述具體理由。其未敘述上訴理由者，應於上訴期間屆滿後20
日內向本院補提理由書狀（均須按他造當事人之人數附繕本）「
切勿逕送上級法院」。
                                書記官  徐晨芳
中    華    民    國    99    年    8     月    20    日
附錄本案論罪科刑法條全文
中華民國刑法第321條第1項：
犯竊盜罪而有左列情形之一者，處六月以上、五年以下有期徒刑
：
一、於夜間侵入住宅或有人居住之建築物、船艦或隱匿其內而犯
    之者。
二、毀越門扇、牆垣或其他安全設備而犯之者。
三、攜帶兇器而犯之者。
四、結夥三人以上而犯之者。
五、乘火災、水災或其他災害之際而犯之者。
六、在車站或埠頭而犯之者。
中華民國刑法第349條第1項：
收受贓物者，處三年以下有期徒刑、拘役或五百元以下罰金。

司法院資訊處製作；財團法人民間司法改革基金會備份。
